臺灣基隆地方法院民事簡易判決
111年度基勞簡字第12號
原      告  歐陽偉平
訴訟代理人  張漢榮律師
被      告  沛恩環保有限公司

法定代理人  張秀莉  
上列當事人間請求給付薪資等事件，本院於民國111年8月18日言
詞辯論終結，判決如下：
    主      文
被告應給付原告新臺幣參萬捌仟貳佰貳拾壹元，及自民國一百一
十一年七月一日起至清償日止，按週年利率百分之五計算之利息
。
被告應提繳新臺幣肆萬伍仟貳佰零捌元至勞動部勞工保險局設立
之原告勞工退休金個人專戶。
原告其餘之訴駁回。
訴訟費用由被告負擔百分之四十二，餘由原告負擔。
本判決原告勝訴部分得假執行；但被告如以新臺幣捌萬參仟肆佰
貳拾玖元預供擔保，得免為假執行。
原告其餘假執行之聲請駁回。
    事實及理由
壹、程序事項
一、解散之公司，除因合併、破產而解散者外，應行清算，並於
    清算範圍內，視為尚未解散；公司之清算，除公司法或章程
    另有規定，或股東會另為選任者外，以董事為清算人；公司
    之清算人，在執行職務範圍內，為公司負責人，有代表公司
    為訴訟上或訴訟外一切行為之權，清算人有數人時，得推定
    一人或數人代表公司；如未推定時，各有對於第三人代表公
    司之權；前開清算人代表公司之職權，於股份有限公司之清
    算準用之，公司法第24條、第25條、第322條第1項、第8條
    第2項、第84條第2項、第85條第1項前段、第334條分別定有
    明文。依公司法上開規定，由董事擔任清算人者，係當然就
    任，無待於公司董事承諾，且公司除因合併、破產外，並非
    一經解散，其法人人格即為消滅，必待清算終結，該解散公
    司之法人人格始行消滅，不因清算人怠於進行清算程序而異
    。故清算中或解散後尚未進行清算之公司，與解散前之公司
    仍屬於同一，公司解散前已發生之法律關係，自不因解散而
    有所變更。經查，被告於民國109年8月10日解散，股東會未
    另為選任清算人，章程亦未規定，應由董事甲○○擔任清算人
    ，迄未向法院呈報清算人或清算完結，有新北市政府111年6
    月17日新北府經司字0000000000號函附登記案卷、臺灣新北
    地方法院111年6月22日新北院賢民科字第32042號函在卷可
    憑（本院卷第57頁），應以甲○○為被告之法定代理人，先予
    敘明。
二、不變更訴訟標的，而補充或更正事實上或法律上之陳述者，非為訴之變更或追加。民事訴訟法第256條定有明文。查原告起訴請求被告給付新臺幣（下同）19萬9,584元，及自起訴狀繕本送達翌日起至清償日止，按週年利率5%計算之利息，嗣原告於本院民國111年8月18日言詞辯論期日，在未變更訴訟標的之前提下，以其先前主張之相同事實，更正應受判決事項之聲明如後所述，核屬更正事實上或法律上之陳述，並非為訴之變更或追加。
三、被告經合法通知，未於言詞辯論期日到場，核無民事訴訟法
    第386條各款所列情形，依民事訴訟法第436條第2項、第385
    條第1項前段規定，准原告之聲請，由其一造辯論而為判決
    。
貳、實體事項
一、原告主張：原告自108年5月1日起受雇於被告擔任清潔員，
    並指派至基隆市○○區○○路00號世界健身俱樂部基隆信義店工
    作，月薪為2萬8,000元，自109年8月起薪資調整為2萬9,000
    元，嗣原告於110年5月7日罹患肺炎，且因施打疫苗產生後
    遺症，向被告請病假在家休養，被告於110年5月僅支付原告
    薪資3,000元，並於110年8月間以電話通知原告終止勞動契
    約，惟被告未給付自110年5月8日起至110年6月7日止普通傷
    病假期間之薪資1萬4,500元（計算式：29,000×1/2＝14,500
    ），亦未給付資遣費3萬1,066元【計算式：（29,000×1/2×2
    ）＋（29,000×26/365）＝31,066，小數點以下4捨5入，以下
    同】且未為原告投保勞工保險，應賠償原告未投保勞工保險
    無法請領6個月失業給付所受損失10萬9,080元（計算式：30
    ,300×60%×6＝109,080），另應補提繳自108年7月5日起至110
    年7月31日止之勞退金4萬5,208元【計算式：30,300×6%×（2
    4＋26/30）＝45,208】至原告於勞工保險局之勞工退休金個人
    專戶，為此依勞工請假規則第4條第3項、勞動基準法第16條
    第3項、就業保險法第16條第1項、第19條之1第1項、第38條
    第3項、勞工退休金條例第6條第1項、第14條第1項規定，起
    訴請求：㈠被告應給付原告15萬4,646元，及自起訴狀繕本送
    達翌日起至清償日止，按週年利率5%計算之利息。㈡被告應
    提繳45,208元至原告於勞工保險局之勞工退休金個人專戶。
二、被告經本院合法通知，未於言詞辯論期日到場，亦未提出書
    狀為任何聲明及陳述。
三、原告主張自108年5月1日起受雇於被告擔任清潔員，並指派
    至基隆市○○區○○路00號世界健身俱樂部基隆信義店工作，月
    薪為2萬8,000元，自109年8月起薪資調整為2萬9,000元，於
    110年5月7日因社區型肺炎住院治療，向被告請病假在家休
    養，被告於110年5月僅支付原告薪資3,000元，並於110年8
    月間以電話通知原告終止勞動契約等事實，已有提出排班表
    、原告中華郵政存簿內頁及長庚醫療財團法人基隆長庚紀念
    醫院診斷證明書（下稱系爭診斷證明書）等件影本為證，而
    被告經合法通知，並未到庭爭執，亦未提出書狀表明證據或
    有利於己之答辯，本院綜合上開證據調查結果，堪信原告之
    主張為真實可採。茲就原告所請求之項目及數額有無理由，
    分述如下：
　㈠病假薪資部分：
　⒈勞工因疾病或其他正當事由得請假；勞工因普通傷害、疾病
    或生理原因必須治療或休養者，得請普通傷病假，未住院者
    ，1年內合計不得超過30日；普通傷病假1年內未超過30日部
    分，工資折半發給，其領有勞工保險普通傷病給付未達工資
    半數者，由雇主補足之；勞動基準法第43條前段、勞工請假
    規則第4條第1項第1款、第3項分別定有明文。
　⒉原告主張於110年5月8日因罹患社區型肺炎住院治療，於110
    年5月17日出院，之後請病假休養，非因職業災害所致，原
    告上開病假，應屬勞工請假規則第4條第1項所稱之普通傷病
    假，1年內合計不得超過30日，被告應發給半日工資，依月
    薪2萬9,000元計算，原告得請求1萬4,500元（計算式：29,0
    00×1/2＝14,500），扣除被告於110年6月10日匯款薪資7,345
    元至原告帳戶，原告請求被告給付7,155元，應予准許。　
　㈡資遣費部分：
　⒈勞工適用勞工退休金條例之退休金制度者，適用本條例後之
    工作年資，於勞動契約依勞動基準法第11條、第13條但書、
    第14條及第20條或職業災害勞工保護法第23條、第24條規定
    終止時，其資遣費由雇主按其工作年資，每滿1年發給2分之
    1個月之平均工資，未滿1年者，以比例計給；最高以發給6
    個月平均工資為限，不適用勞動基基法第17條之規定，勞工
    退休金條例第12條第1項定有明文。
　⒉兩造對於被告於110年8月間終止勞動契約均不爭執，原告自
    得依上開規定請求被告給付資遣費，原告係自108年5月1日
    起受僱於原告，至110年7月31日為止，其工作期間為2年3個
    月，前6個月平均工資為2萬9,000元，依此計算，原告得向
    被告請求之資遣費為3萬6,250元【計算式：（29,000×1/2×2
    ）＋（29,000×3/12）＝36,250】原告僅請求被告給付3萬1,06
    6元，自屬有據。
　㈢失業給付部分：
　⒈就業保險法第11條第1項第1款規定：「本保險各種保險給付
    之請領條件如下：失業給付：被保險人於非自願離職辦理
    退保當日前三年內，保險年資合計滿一年以上，具有工作能
    力及繼續工作意願，向公立就業服務機構辦理求職登記，自
    求職登記之日起十四日內仍無法推介就業或安排職業訓練。
    」可知勞工請領失業給付須具備：⒈被保險人於非自願離職
    辦理退保當日前3年內，保險年資合計滿1年以上；⒉具有工
    作能力及繼續工作意願；⒊向公立就業服務機構辦理求職登
    記，自求職登記之日起14日內仍無法推介就業或安排職業訓
    練等3要件。又當事人主張有利於己之事實者，就其事實有
    舉證之責任，民事訴訟法第277條前段定有明文。
　⒉原告係依就業保險法第38條第3項規定請求被告賠償其未能請
    領失業給付之損失，自應符合離職後具有工作能力及繼續工
    作意願，且經求職仍無法就業之要件，始得認其受有相當於
    失業給付之損害。原告自承因施打疫苗產生後遺症，於1110
    年5月17日出院後請病假休養，直至被告於110年8月間終止
    勞動契約，是否具有工作能力，顯有疑問，且未舉證證明其
    向公立就業服務機構辦理求職登記，自求職登記之日起14日
    內仍無法推介就業或安排職業訓練，並無請領失業給付之權
    利，原告主張被告未替原告申報參加就業保險，致受有失業
    給付損失10萬9,080元，並無依據。　　
　㈣勞工退休金部分：
　⒈雇主應為適用本條例之勞工，按月提繳退休金，儲存於勞保
    局設立之勞工退休金個人專戶；雇主應為第7條第1項規定之
    勞工負擔提繳之退休金，不得低於勞工每月工資6%；雇主未
    依本條例之規定按月提繳或足額提繳勞工退休金，致勞工受
    有損害者，勞工得向雇主請求損害賠償，勞工退休金條例第
    6條第1項、第14條第1項、第31條第1項分別定有明文。
  ⒉經查，原告自108年5月1日起至109年7月31日止，每月工資2
    萬8,000元，自109年8月1日起至110年7月31日止，每月工資
    29,000元，依受僱期間適用月投保薪資分級表所示，應各以
    2萬8,800元、3萬300元之級距提繳，即被告自108年5月1日
    起至109年7月31日止，每月應為原告提繳1,728元（計算式
    ：28,800×6%＝1,728），自109年8月1日起至110年7月31日止
    ，每月應為原告提繳1,818元（計算式：30,300×6%＝1,818）
    ，提繳總額應為47,736元（計算式：1,728×15＋1,818×12＝47
    ,736），原告僅請求被告提繳4萬5,208元勞工退休金，應屬
    有據。
四、綜上所述，原告依勞工請假規則第4條第1項第1款、第3項、
    勞動基準法第17條、勞工退休金條例第12條第1項規定，請
    求被告給付普通傷傷病假薪資7,155元、資遣費3萬1,066元
    ，及自起訴狀繕本送達翌日即111年7月1日起至清償日止，
    按週年利率5%計算之利息，及依勞工退休金條例第31條第1
    項規定，請求被告提繳4萬5,208元至勞動部勞工保險局設立
    之原告勞工退休金個人專戶，均為有理由，應予准許，超過
    這個部分的請求，為無理由，應予駁回。
五、本判決原告勝訴部分，係就勞工之給付請求，為雇主敗訴之
    判決，依勞動事件法第44條第1項規定，應依職權宣告假執
    行，併依同條第2項規定，依職權酌定擔保金額，宣告被告
    供擔保後，得免為假執行。至原告敗訴部分，其假執行之聲
    請失所依附，應併予駁回。 
六、本件事證已經明確，兩造其餘攻擊防禦方法及所提證據，經
    本院斟酌後，認為均不足以影響本判決之結果，爰不逐一論
    列，併此敘明。
七、據上論結，本件原告之訴為一部有理由，一部無理由，依民
    事訴訟法第436條第2項、第385條第1項前段、第79條，勞動
    事件法第44條第1項、第2項，判決如主文。
中　　華　　民　　國　　111 　年　　9 　　月　　1 　　日
                  勞動法庭法　官　陳湘琳　　　　　
以上正本係照原本作成。　　　　　　　　　  
對於本件判決如有不服，應於收受送達後20日內向本院提出上訴
書狀，上訴於本院合議庭，並按他造當事人之人數附具繕本。如
委任律師提起上訴者，應一併繳納上訴審裁判費。
中　　華　　民　　國　　111 　年　　9 　　月　　1 　　日
                          書記官　陳柏宏